【裁判字號】    89,台上,6774
【裁判日期】    891109
【裁判案由】    過失致人於死
【裁判全文】
最高法院刑事判決                              八十九年度台上字第六七七四號
    上  訴  人  甲○○
右上訴人因過失致人於死案件，不服台灣高等法院高雄分院中華民國八十七年九月九
日第二審判決（八十七年度交上訴字第四四號，起訴案號：台灣高雄地方法院檢察署
八十七年度偵字第五三四三號），提起上訴，本院判決如左：
    主  文
上訴駁回。
    理  由
按刑事訴訟法第三百七十七條規定：上訴於第三審法院，非以判決違背法令為理由，
不得為之。是提起第三審上訴，應以原判決違背法令為理由，係屬法定要件。且必須
依據卷內資料為具體之指摘，並足據以辨認原判決已具備違背法令之形式，始屬相當
。本件原判決依憑上訴人甲○○之自白，核與卷附道路交通事故調查報告表、自用小
客車車損相片等資料所示情節合，其自白與事實相符。按飲酒後其吐氣所含酒精成
分超過每公升○‧二五毫克以上者，不得駕車；又汽車行駛至交岔路口應遵守燈光之
指示；並應注意車前狀況，隨時採取必要之安全措施。上訴人既考領有職業大貨車駕
駛執照，對於前開規定，自難諉為不知。上訴人竟於其吐氣所含酒精成分達每公升○
‧二八毫克，顯已酒醉而影響其注意力、反應能力情形下，仍貿然駕駛，且怠於注意
車前狀況，行經設有閃光黃燈之交岔路口，猶以時速約四十公里之速限通過，因而閃
避不及肇事致被害人尤福源受創死亡，其駕駛行為有過失至明。而被害人確因本件車
禍致受有頭部外傷、顱骨骨折之嚴重傷害經送醫不治死亡等情，業經檢察官督同法醫
師相驗明確，製有相驗屍體證明書、驗斷書及勘驗筆錄在卷可按。被害人因本件車禍
死亡，核與上訴人之過失行為間，有相當因果關係等證據資料，認定上訴人有如原判
決事實欄所載從事業務之人，因業務上之過失致人於死犯行。因而撤銷第一審不當之
判決，仍論處上訴人罪刑，已於理由內詳細敘述其所憑之證據及認定之理由。從形式
上觀察，原判決並無違背法令情形存在。又刑事訴訟法第三百七十九條第十款所稱應
調查之證據，係指與待證事實有重要關係，在客觀上認為應行調查者而言。原判決就
上訴人於肇事當時係受僱於互太交通通運有限公司擔任貨櫃車司機，係從事駕駛業務
之人，已於判決理由內詳加說明。上訴人於事實審對此並無爭執，於上訴第三審後始
謂有職權調查未盡之違法，自非適法之第三審上訴理由。次查原判決並已就上訴人係
從事駕駛業務之人，其對於一定危險之認識能力，較一般人為強，故法律上課以較高
之注意義務，亦即其避免發生一定危險之期待可能性較常人為高，其違反注意義務之
可責性，自亦較重，雖上訴人肇事時所駕駛之車輛係自用小客車，仍不失為業務上行
為之性質，其因而發生車禍，自應以業務過失論處，上訴人所辯下班後駕駛自用小客
車返家途中肇事，非屬業務過失範疇云云，顯有誤會，於理由內敘述甚詳，上訴意旨
任意指摘原判決有理由不備、職權調查未盡之違法，亦不得據為適法之第三審上訴理
由。其上訴違背法律上之程式，應予駁回。
據上論結，應依刑事訴訟法第三百九十五條前段，判決如主文。
中      華      民      國    八十九    年     十一     月      九      日
                              最高法院刑事第三庭
                                  審判長法官  陳  錫  奎
                                        法官  洪  清  江
                                        法官  吳  昆  仁
                                        法官  李  伯  道
                                        法官  陳  世  雄
      右正本證明與原本無異
                                              書  記  官
中      華      民      國    八十九    年     十一     月     十五     日


司法院資訊處製作；財團法人民間司法改革基金會備份。
